【裁判字號】    94,簡上,160
【裁判日期】    950222
【裁判案由】    妨害公務
【裁判全文】
臺灣雲林地方法院刑事判決             94年度簡上字第160號
上 訴 人即
被      告  甲○○
                    現另案於台灣雲林第二監獄執行中
上列上訴人即被告因妨害公務案件，不服本院虎尾簡易庭94年度
虎簡字第348 號中華民國94年8 月12日第一審刑事簡易判決（聲
請案號：臺灣雲林地方法院檢察署94年度偵字第2136號），提起
上訴，本院管轄之第二審合議庭判決如下︰
    主  文
上訴駁回。
    事實及理由
一、本案經本院合議庭審理結果，認第一審判決認事用法及量刑
    均無不當，應予維持，並引用第一審判決書記載之事實、證
    據及理由（如附件）。
二、被告並不爭執下列事實：
    被告於民國94年5 月10日晚上8 時50分許，因竊盜案件經警
    方移送雲林地方法院檢察署候訊時，曾向值班法警乙○○要
    求通知檢察官對其優先偵訊，法警乙○○告以檢察官開庭會
    按照順序偵訊，等一下會輪到他等語，被告當場辱罵三字經
    「幹你娘雞Y 」等語。
三、被告對於檢察官所提出之證據，於準備程序同意其證據能力
    部分：
    （一）被害人乙○○之偵訊筆錄。
          （94年偵字第2136號卷，第20頁）
    （二）證人吳添貴之警訊筆錄。
          （虎警刑字第0940020805號卷，第4 頁）
    （三）證人吳添貴之偵訊筆錄。
          （94年偵字第2136號卷，第20頁）
    （四）被告之警訊筆錄。
          （虎警刑字第0940020805號卷，第2 頁）
    （五）被告之偵訊筆錄。
          （94年偵字第2136號卷，第15頁、第23頁）
    （六）被害人乙○○之職務報告書。
          （94年偵字第2136號卷，第13頁）
四、上訴人即被告不否認口出三字經「幹你娘雞Y 」等語，但主
    張並非辱罵法警乙○○，而是在罵自己，因此指摘原判決認
    定不當，據以上訴理由。
五、查台語「幹你娘雞Y 」，其語意上係在辱罵別人，有侮辱的
    意思，絕非有罵自己的意思，反倒是會讓別人感覺口出髒話
    之人沒有修養，被告強辯說是在辱罵自己，不但在欺騙自己
    ，同時想要欺騙法院，以避免刑責，何況被告是在要求法警
    通知檢察官對其優先偵訊，因法警告以檢察官開庭會按照順
    序偵訊，等一下會輪到等語後，才口出三字經，被告辱罵對
    象應該是法警無誤。又法警乙○○亦指證被告係對之辱罵，
    並以職務報告書記載詳實，均可以證明被告是在辱罵法警。
    是被告所辯無可採信，其上訴為無理由，應予駁回。
六、據上論斷，應依刑事訴訟法第455 條之1 第3 項、第373 條
    、第368 條，判決如主文。
本案經檢察官葉建成到庭執行職務。
中     華     民     國    95    年    2    月  22   日
                     刑事第四庭審判長法  官 吳福森
                                     法  官 吳基華
                                     法  官 葉明松
以上正本證明與原本無異。
不得上訴。
                                     書記官 陳姵君
中     華     民     國    95    年    2    月  22   日
附錄本案論罪科刑法條：
刑法第140條第1項：
於公務員依法執行職務時，當場侮辱，或對於其依法執行之職務
公然侮辱者，處六月以下有期徒刑、拘役或一百元以下罰金。


司法院資訊處製作；財團法人民間司法改革基金會備份。
